【裁判字號】    89,台上,4552
【裁判日期】    890802
【裁判案由】    走私
【裁判全文】
最高法院刑事判決                              八十九年度台上字第四五五二號
    上  訴  人  甲○○  男
右上訴人因走私案件，不服台灣高等法院高雄分院中華民國八十九年四月二十八日第
二審更審判決（八十九年度上更(二)字第七三號，起訴案號：台灣高雄地方法院檢察署
八十七年度偵字第二八四四六號），提起上訴，本院判決如左：
    主  文
上訴駁回。
    理  由
按刑事訴訟法第三百七十七條規定：上訴於第三審法院，非以判決違背法令為理由，
不得為之。是提起第三審上訴，應以原判決違背法令為理由，係屬法定要件，且必須
依據卷內資料為具體之指摘，並足據以辨認原判決已具備違背法令之形式，始屬相當
。本件上訴人甲○○就運送走私物品部分上訴意旨略稱：原判決認定上訴人於民國八
十七年十二月八日十二時許，向綽號「李仔」之不詳姓名男子買受扣案之走私洋菸，
卻引用上訴人在偵查中所為八十七年十二月八日上午交易之供述，事實與理由相互矛
盾；又扣案之洋菸除整箱包裝外，尚有四十四條之零星洋菸，「李仔」也可能是從事
洋菸買賣交易業者，且在整箱包裝拆封之前，外觀上根本無法分辨有無貼用台灣省菸
酒專賣憑證，原判決以每箱之包裝整齊劃一認定扣案洋菸係一次走私進口，顯未詳載
理由；又原法院更(一)審判決曾為緩刑之宣告，此次更審雖核減有期徒刑之刑期，但未
給予上訴人自新之機會，違反不利益變更之規定等語。惟查原判決認定上訴人運送如
原判決附表所示走私物品之事實，已敘明係依憑上訴人在警訊及檢察官偵查中之供述
，證人即查獲之警員陳長榮、鍾春龍之證言，附卷之現場照片、財政部高雄關八十八
年二月二十四日關緝字第八八一六○一五三號函、台灣省菸酒公賣局高雄分局八十八
年三月十五日八八公高局查字第一三八八號函及商真股份有限公司八十八年三月二十
九日八八營字第○○八號函，為其所憑之證據。上訴人於警訊中謂扣案洋菸係八十七
年十二月八日十二時許購得，於檢察官偵查中謂係八十七年十二月八日上午買進，只
是細節之敘述用語不同而已，原判決引據前開供述，認定上訴人係八十七年十二月八
日十二時許買受扣案之走私洋菸，自不能指為理由矛盾。又原判決認定扣案洋菸是「
李仔」一次私運進口之走私物品，除已說明上訴人係向「李仔」一次買進，且每箱洋
菸之包裝整齊劃一，經鑑定結果證實均係走私之真菸外，復詳載上訴人在警、偵訊中
所供「李仔」是半年前在檳榔攤認識，當天「李仔」打電話告知有一批未稅洋菸要便
宜出售，以新台幣（下同）五十萬元成交，先付十萬元，其餘四十萬元約定脫售完畢
再結清，由上訴人準備車輛至指定地點接貨，「李仔」駛往不明處所接運該批未稅洋
菸後，再將車輛駛回原處，是在高速公路邊交易等情，為綜合判斷，並無理由不備之
情形。而刑事訴訟法第三百七十條所謂不利益變更之禁止，係指由被告上訴或為被告
之利益而上訴者，第二審法院不得諭知較重於第一審判決之刑而言。第二審判決經本
院依同法第三百九十七條、第四百零一條規定撤銷發回後，在撤銷之範圍內已不復存
在，其判決結果對發回後之更審判決，並無任何拘束力，縱原第二審判決曾經宣告緩
刑，而發回後之更審判決未為緩刑之宣告，亦無違反不利益變更之禁止可言。上訴意
旨，對原審採證認事及刑罰裁量職權之依法行使，任意指摘，難認係適法之第三審上
訴理由。此部分上訴違背法律上之程式，應予駁回。至上訴人牽連犯台灣省內菸酒專
賣暫行條例第三十七條第五款販賣未貼專賣憑證菸類部分，核屬刑事訴訟法第三百七
十六條第一款所定不得上訴於第三審法院之案件，而運送走私物品部分之上訴不合法
，應從程序上予以駁回，關於販賣未貼專賣憑證菸類部分，自無從適用審判不可分原
則，為實體上之審判，應一併駁回。
據上論結，應依刑事訴訟法第三百九十五條前段，判決如主文。
中      華      民      國    八十九    年      八      月      二      日
                              最高法院刑事第九庭
                                  審判長法官  張  信  雄
                                        法官  賴  忠  星
                                        法官  張  清  埤
                                        法官  洪  清  江
                                        法官  吳  昆  仁
      右正本證明與原本無異
                                              書  記  官
中      華      民      國    八十九    年      八      月      七      日
                                                                  Ｍ


司法院資訊處製作；財團法人民間司法改革基金會備份。
